最　高　行　政　法　院　裁　定
　　　　　　　　　　　　　　　　　　 96年度裁字第03911號
上　訴　人　仕百國際股份有限公司
代　表　人　甲○○
被 上訴 人　財政部臺北關稅局
代　表　人　李　茂
上列當事人間違反海關緝私條例事件，上訴人對於中華民國96年
1月4日臺北高等行政法院95年度訴字第1951號判決，提起上訴，
本院裁定如下：
　　主  文
上訴駁回。
上訴審訴訟費用由上訴人負擔。
　　理  由
一、按對於高等行政法院判決之上訴，非以其違背法令為理由，
    不得為之，行政訴訟法第242條定有明文。依同法第243條第
    1項規定，判決不適用法規或適用不當者，為違背法令；而
    判決有同條第2項所列各款情形之一者，為當然違背法令。
    是當事人對於高等行政法院判決上訴，如依行政訴訟法第24
    3條第1項規定，以高等行政法院判決有不適用法規或適用不
    當為理由時，其上訴狀或理由書應有具體之指摘，並揭示該
    法規之條項或其內容；若係成文法以外之法則，應揭示該法
    則之旨趣；倘為司法院解釋或本院之判例，則應揭示該判解
    之字號或其內容。如以行政訴訟法第243條第2項所列各款情
    形為理由時，其上訴狀或理由書，應揭示合於該條項各款之
    事實。上訴狀或理由書如未依此項方法表明者，即難認為已
    對高等行政法院判決之違背法令有具體之指摘，其上訴自難
    認為合法。
二、本件上訴人提起上訴，係以：其向日本供應商進口來貨已有
    數年，所有來貨均是日本製造，該貨品在日本亦是前3大品
    牌，為眾所周知，而之前進口報單均經被上訴人查驗證明產
    地確為日本，僅本件部分項次被認定為大陸製，不論主觀或
    客觀上，上訴人既無故意，更無過失，原審維持被上訴人之
    處分，原判決顯然違背法令等語，為其理由。本件上訴人對
    於高等行政法院判決上訴，雖以該判決違背法令為理由，惟
    查上訴人在原審之各項主張如何不足採，原判決均已詳為論
    斷，並無不合。核其上訴理由狀所載內容，係就原審取捨證
    據、認定事實之職權行使，及依職權裁量所論斷：上訴人於
    民國93年11月16日委由天濠國際公司報運自日本進口成衣、
    袋子、鞋子乙批計32項（進口報單號碼：第CH／93／135／
    02320號），原申報產地均為日本，其中第7、9、30項貨物
    名稱分別為0000-00000 SWEATER RAYON 42﹪WOOL 28﹪ANGO
    -RA 19﹪CASHMERE 11﹪、0000-00000 SWEATER RAYON 42﹪
    WOOL 28﹪ANGORA 19﹪CASHMERE 11﹪、0000-00000 SWEATE
    -R ACRYLIC 48﹪NYLON 32﹪POLYESTER 20﹪。經被上訴人
    查驗結果，第7、9、30項實際來貨分別0000-0 0000 SWEATE
    -R RAYON 42﹪WOOL 28﹪ANGORA 19﹪CASHMERE 5﹪NYLON 5
    ﹪PU 1﹪、0000-00000 SWEATER RAYON 42﹪WOOL 28﹪ANGO
    -RA 19﹪CASHMERE 5﹪NYLON 5﹪PU 1﹪、0000-00000 SWEA
    -TER ACRYLIC 47﹪NYLON 31﹪POLYESTER 22﹪，與原申報
    之貨物品質不符；另第1、5-7、9、14、19-25、28-31項來
    貨上已車縫牢固之「中國製」產地標誌，紙吊牌亦標示「中
    國製」，實際產地均為中國大陸，且非屬經經濟部公告准許
    間接進口之大陸物品，而被上訴人就來貨第1、5-7、9、14
    、19-25、28-31項部分函報關稅總局進口貨物原產地認定委
    員會審議決議亦認定其原產地為中國大陸；又上訴人從事國
    際貿易多年，當知系爭貨物大陸物品不准進口，尤應注意於
    買賣契約中特約明定不得交付大陸物品，或於系爭貨物自國
    外裝船出口後報關進口前向日本供應商查詢確認產地，俾能
    及時發現依規定事前向海關報備，其未善盡注意義務，致發
    生虛報來貨產地，逃避管制之情事，縱非故意，難謂無過失
    ，自應依法受罰，是被上訴人以上訴人有虛報進口貨物品質
    、產地，逃避管制之情事，酌處貨價1倍之罰鍰計新臺幣408
    ,562元，併沒入系爭第1、5-7、9、14、19-25、28-31項貨
    物，於法有據，並無不合等情，指摘其為不當，並就原審已
    論斷者，泛言未論斷，或就原審所為論斷，泛言其論斷矛盾
    ，而未具體說明其有何不適用法規或適用法規不當之情形，
    並揭示該法規之條項或其內容，及合於行政訴訟法第243條
    第2項所列各款之事實，難認對該判決之如何違背法令已有
    具體之指摘。依首揭說明，應認其上訴為不合法。
三、據上論結，本件上訴為不合法，依行政訴訟法第249條第1項
    前段、第104條、民事訴訟法第95條、第78條，裁定如主文
    。
中　　華　　民　　國　　96　　年　　12　　月　　27　　日
                    最高行政法院第五庭
                        審判長法官　林　茂　權
                              法官　黃  清  光
                              法官　鄭　忠　仁
                              法官　黃　本　仁
                              法官　吳　東　都
以  上  正  本  證  明  與  原  本  無  異
中　　華　　民　　國　　96　　年　　12　　月　　27　　日
　　　　　　　　　　　　　　　書記官　彭　秀　玲
